【裁判字號】    97,抗,200
【裁判日期】    970829
【裁判案由】    定暫時狀態假處分
【裁判全文】
臺灣高等法院高雄分院民事裁定           97年度抗字第200號
抗  告  人  乙○○
                        號
抗告人因與相對人丙○○、丁○○.
事件，對於民國97年6 月11日臺灣屏東地方法院97年度裁全字第
1201號裁定提起抗告，本院裁定如下：
    主  文
抗告駁回。
抗告訴訟費用由抗告人負擔。
    理  由
一、本件抗告意旨略以：坐落屏東縣里港鄉○○段74-1號土地（
    下稱系爭土地）係抗告人與訴外人陳蔥頭所共有，應有部分
    各2 分之1 ，抗告人對系爭土地並無單獨處分之權限，本件
    顯屬必要共同訴訟，原審僅對抗告人為定暫時狀態假處分之
    裁定，於法不合。又相對人並未具體表明有何重大或急迫危
    險或有相類似之情形，而有定暫時狀態之必要，亦未釋明聲
    請定暫時狀態假處分之原因，不符合民事訴訟法第538 條第
    1 項規定之要件，其聲請定暫時狀態之假處分，應屬無據，
    原裁定准予定暫時狀態之假處分，於法顯有未洽，為此，請
    求廢棄原裁定等語。
二、按於爭執之法律關係，為防止發生重大之損害或避免急迫之
    危險或有其他相類之情形而有必要時，得聲請為定暫時狀態
    之處分，民事訴訟法第538條第1項定有明文。
三、查，系爭土地係抗告人與訴外人陳蔥頭所共有，應有部分各
    2 分之1 等情，為兩造所不爭執，並有土地登記謄本在卷可
    稽，固堪認屬實，惟於系爭土地上設置鐵門及置放車輛、竹
    子，阻礙相對人通行出入者僅係抗告人，與陳蔥頭無關，相
    對人自無對陳蔥頭一併聲請定暫時狀態假處分之必要，故抗
    告人主張系爭土地係抗告人與訴外人陳蔥頭所共有，各2 分
    之1 ，抗告人對系爭土地並無單獨處分之權限，本件顯屬必
    要共同訴訟，原審僅對抗告人為定暫時狀態假處分之裁定，
    於法不合云云，不足採信。次查，坐落屏東縣里港鄉○○段
    73號土地係相對人丙○○及丁○○所共有；坐落同上開段71
    -2號土地係相對人甲○○所有，歷年來，進入上開73號土地
    及71-2號土地之唯一道路即為系爭土地上之柏油道路（下稱
    系爭道路），抗告人於97年5 、6 月間，於系爭道路上設置
    鐵門、置放車輛，及將大量竹子放置於系爭道路上，而相對
    人於上開73號土地及71-2號土地，有種植農作物、樹木、花
    草及飼養狗、雞、鴨等情，有土地謄本、地籍圖謄本及照片
    等在卷可證，且為兩造所不爭執，自堪認屬實。準此，相對
    人除已釋明與抗告人間有爭執之法律關係即通行權外，且就
    如無法通行進入上開73號土地及71-2號土地，相對人所種植
    之農作物、樹木、花草及所飼養之狗、雞、鴨等，將因無人
    看管，遭受重大之損害，而有必要定暫時狀態假處分之原因
    亦已為釋明，是抗告人主張相對人未具體表有何重大或急迫
    危險或有相類似之情形，而有定暫時狀態之必要，亦未釋明
    聲請定暫時狀態假處分之原因，不符合民事訴訟法第538 條
    第1 項規定之要件云云，尚難採信。又相對人對於聲請定暫
    時狀態假處分之原因，雖未能盡完全釋明之責，惟相對人陳
    明願供擔保以補釋明之不足，是原裁定命相對人供擔保而准
    許本件定暫時狀態假處分之聲請，於法尚無不合，抗告人仍
    執前詞抗告，應予駁回。至於抗告人主張相對人仍可經由其
    他土地上之小徑出入，此乃屬實體問題，應以訴訟解決，尚
    非本件定暫時狀態假處分所能認定，併此明。
四、據上論結，本件抗告為無理由，依民事訴訟法第495 條之1
    第1 項、第449 條第1 項、第95條、第78條，裁定如主文。
中    華    民    國    97    年    8     月    29    日
                            民事第三庭
                                審判長法官  張國彬
                                法      官  吳登輝
                                法      官  鄭月霞
以上正本證明與原本無異。
如不服本裁定應於送達後10日內向本院提出再抗告狀（並按他造
當事人之人數附繕本），並繳納再抗告費新臺幣1,000 元。
再為抗告應以適用法規顯有錯誤為理由，並經本院之許可，該許
可以原裁定所涉及之法律見解具有原則上之重要性者為限，並委
任律師為代理人。
中    華    民    國    97    年    8     月    29    日
                                書  記  官  吳新貞
附註：
抗告人之配偶、三親等內之血親、二親等內之姻親，或抗告人為
法人、中央或地方機關時，其所屬專任人員具有律師資格並經法
院認適當者，亦得為第三審代理人。
抗告人或其法定代理人具有律師資格者及前項情形，應於提起抗
告或委任時釋明之。


司法院資訊處製作；財團法人民間司法改革基金會備份。
